# 被投资单位转增资本的处理

提问人：wbj60123 时间：2011-08-12 10:07:25
各位老师： A公司对B公司投资 100 万元，占B公司投资总额的10%，最近B公司用留存收益转增资本 1000 万元，注册资本由1000 万元增至 2000 万元。首先，我想问一下，用留存收益转增资本是否是一种分配行为，税务最新政策已明确为一种分配行为，但会计上不明确；其次A公司是否需要作增加“长期股权投资/投资成本”100万元（对应增加投资收益）的会计处理，原有的概念送股是不需要作会计处理的。

回答人：chenyiwei
无论对被投资企业的长期股权投资采用何种方式核算，被投资企业以所有者权益内部结转的方式增减资本，投资方均不做账务处理。